Inventaris van het archief van het Ministerie van Onderwijs, Kunsten en Wetenschappen: Afdeling Kabinet, 1918-1940
Nationaal Archief, Den Haag
Zanten: Mej. C. van (Cornelie van Zanten). 350 385 406
Zanten: G.J. van 401
Zay: J. 436
Zee: J. van der 408
Zee: P. van der 393 394 414 415
Zeeman: K. 416
Zeeman: Prof. Dr. P. 350 402
Zeeman: Dr. W.P.C. 415
Zeeuw: A. de 353 381 402 404 405
Zeggelaar: G. van 405 406
Zeilinga: C.L. 349
Zeiss: A.F.J. 358 401
Zier: H.J. 385 406
Zimmermann: C.D.A. 381 417
Zimmermann: L.J.H. 348 363
Zoelen: L. van 345
Zoete: J.M.M. de 352
Zon: M. van 353
Zuidema: R. 387 408
Zuiderveld: A. 409
Zuidmeer: J. 387 408
Zunderman: H. 410
Zutphen: N.P. van 377 398
Zwaal: J. van der 367
Zwaan: J. de 412
Zwaan: J.A. de 343
Zwaardemaker: Dr. H. 404
Zwart: T. 387 408
Zwart: W.H.P.J. de 399 400 401
Zwarts: G.J. 411
Zweers: B. 339
Zwets: C.Chr. 390 411
Zwierzina: W.K.F. 394 415
Zwol: Mej. G. van 349
Zwollo: F. 393 414
Zijl: L. 403
Zijlstra: J.G. 379 398 399 400
Zijlstra: Ds. R. 393 414
Voorlopige indeling van fiches van het Kabinetsarchief O.K.W. (uit vroegere inventarisatie werkzaamheden).
bakje 1
1918-1939 en vóór de oorlog 1940 t/m 10 mei
Agenda's, Registers, Indices, Klappers van 1918 t/m 1946
Algemeen. Diversen.
Ministers
ambtsaanvaarding, overdracht
ambtsaanvaarding, overname
Verlof
Ministerraad
verjaardagen Kon. Huis, herdenkingen enz.
Troonrede
Algemene onderwerpen
Algemeen Secretariaat
Begroting OKW
Bezuiniging
Maatregelen m.b.t. de Binnenlandse veiligheid
Maatregelen i.g.v. Oorlog
Organisatie van het Ministerie
werktijden
huisvesting ministerie
telefoon/telegraaf
ongeoorloofde handelingen van ambtenaren
Personeel. algemene OKW zaken
Personeel. persoonlyke OKW zaken
Klapper personeel OKW a - z
Publiciteit. Algemeen
Commissies. diverse
Onderwerpen betr. de diverse Afdelingen
F.C.
Onderwijs. Algemeen
Onderwijsraad
N O
N O personeel
OKN
VEMO
VHMO Inspecteurs
H O
HO. Klapper Hoogleraren en ander personeel A - Z
J V
Jeugdvorming
K. en O K N
L O algemeen
L O Huisvesting
L O
LO rijksschooltoezicht
LO klapper schoolopz. en inspecteurs A - Z
bakje 2
Decoraties, d w z onderscheidingen door buitenlandse regeringen aan Nederlanders
Decoraties, algemeen en meer dan 1 persoon
decoraties, klapper A - Z
(Koninklijke) onderscheidingen
Onderscheidingen. Algemeen
bakje 3
Ondersch. per 31 augustus
vervolg:
onderscheidingen, klapper A - O
onderscheidingen, klapper P - Z
Beschrijving van de series en archiefbestanddelen
- Aanvaarding van het Ministerschap van O.K.W., 1.
  - Stukken betreffende aanvaarding van het Ministerschap van O.K.W. door:, 1-8; 8 omslagen
    - Dr. J.Th. de Visser, september - november 1918, 1
    - Mr. V.H. Rutgers, augustus 1925, 2
    - Mr. M.A.O. Waszink, maart - november 1926, 3
    - Mr. J. Terpstra, augustus - september 1929, 4
    - Mr. H.P. Marchant, mei - juni 1933, 5
    - Dr. J.R. Slotemaker de Bruïne, mei - september 1935, 6
    - Dr. B.J.O. Schrieke, juli 1939, 7
    - Dr. G. Bolkestein, augustus 1939, 8
- Instelling en organisatie van het Departement., 2.
  - Stukken betreffende de instelling van het Ministerie van O.K.W. en het Ministerie van Arbeid bij K.B. van 25 september 1918. nr. 24 (in blauwdruk en toegezonden bij brief van 4 augustus 1918 door de Directeur van het Kabinet der Koningin)., 9; 1 omslag
  - Beschikking van de Minister van O.K.W., waarbij Jhr. Mr. C. Feith wordt benoemd tot Secretaris Generaal van zijn Ministerie., september 1918; 10; 1 stuk
  - Beschikkingen van de Minister van O.K.W. en een ingekomen brief betreffende de inrichting van het Departement van O.K.W., september - december 1918; 11; 1 omslag
  - Briefwisseling betreffende overbrenging van bevoegdheden van het Ministerie van Binnenlandse Zaken naar de zojuist ingestelde Ministeries van O.K.W. en van Arbeid, met bijlagen., december 1918 - februari 1919; 12; 1 omslag
  - Rapport van de Bezuinigingscommissie betreffende onderzoek naar bezetting en werkwijze van het Departement van Onderwijs, Kunsten en Wetenschappen., juli 1923; 13; 1 stuk
  - Beschikking van de Minister van O.K.W. houdende aanwijzing van P. Laban als plaatsvervangend Secretaris Generaal van zijn Ministerie., juni 1925; 14; 1 stuk
  - Briefwisseling betreffende instelling van een Commissie van deskundigen inzake de reorganisatie van het Departement van O.K.W. (uit bezuinigingsoverwegingen), met een bijlage., oktober - december 1926; 15; 1 omslag
  - Ingekomen brief inzake de benoeming van een comptabel chef bij het Departement van O.K.W. (bezuiniging)., maart 1927; 16; 1 stuk
  - Beschikking van de Minister van O.K.W. van 26 september 1927 (minuut en afschrift), waarbij de afdeling Handelsonderwijs (Ha.O.) wordt opgeheven en de naam van de afdeling Middelbaar Onderwijs wordt gewijzigd in afdeling Voorbereidend Hoger en Middelbaar Onderwijs (V.H.M.O.), met als bijlage beschikking van de Minister van O.K.W. van 16 mei 1924, waarbij de afdeling Handels- en Nijverheidsonderwijs werd gesplitst in de afzonderlijke afdelingen Handelsonderwijs en Nijverheidsonderwijs., 17; 1 omslag
  - Briefwisseling betreffende vragen van het Kamerlid Tilanus over de benoeming van een Raadadviseur bij het Departement van O.K.W., oktober 1927; 18; 1 omslag
  - Beschikking van de Minister van O.K.W. houdende vervanging van de afdeling Comptabiliteit door de afdelingen Financiële Controle (F.C.) en Boekhouding (B) bij het Ministerie van O.K.W., september 1928; 19; 1 stuk
  - Ingekomen brief en minuut van een uitgaande brief inzake behandeling van het Rapport van de Bezuinigingscommissie over vaststelling van de formatie van het Departement van O.K.W. ontworpen door het Raadgevend Bureau voor organisatie., februari 1929; 20; 2 stukken
  - Stukken betreffende reorganisatie van het Departement van O.K.W., maart - oktober 1929; 21; 1 omslag
  - Minuten van uitgaande brieven betreffende de organisatie van het Departement van O.K.W., januari - oktober 1930; 22; 2 stukken
  - Beschikking van de Minister van O.K.W., waarbij de administrateur J.C. Ligtvoet wordt gemachtigd om op te treden als waarnemend Secretaris Generaal bij afwezigheid van de Secretaris Generaal en als zodanig alle van het Departement van O.K.W. uitgaande stukken te ondertekenen., juli 1930; 23; 1 stuk
  - Minuten van uitgaande brieven en een nota betreffende eventuele overbrenging van de Landbouw-hogeschool te Wageningen naar het Departement van O.K.W., juni - juli 1933; 24; 1 omslag
  - Beschikkingen van de Minister van O.K.W. betreffende aanwijzing van enkele ambtenaren als waarnemend Secretaris Generaal en het door hen ondertekenen van van het Departement van O.K.W. uitgaande stukken., juni - september 1933; 25; 1 omslag
  - Beschikking van de Minister van O.K.W., waarbij de afdelingen L.O. a en L.O. f worden verenigd tot de afdeling L.O., december 1934; 26; 1 stuk
  - Beschikking van de Minister van O.K.W., aantekening van de afdeling F.C. en minuut van een uitgaande circulaire aan de leden van het Rijksschooltoezicht betreffende ontslag van P. Laban als en benoeming van Dr. J.H. Wesselings tot hoofd van de afdeling L.O. van het Departement van O.K.W., mei 1938; 27; 1 omslag
  - Stukken betreffende aanwijzing van de administrateurs Mr. A.J.L. van Beek Calkoen, W. de Boer en G. Pippel als waarnemend Secretaris Generaal van het Departement van O.K.W., juni 1939; 28; 1 omslag
  - Briefwisseling en een nota inzake de formatie van het pensioenbureau van het Departement van O.K.W., juni - september 1939; 29; 1 omslag
- Tekenbevoegdheid., 3.
  - Beschikking (minuut en afschrift) van de Minister van O.K.W. en minuut van een uitgaande brief betreffende door deze aan de Secretaris Generaal van O.K.W. verleende machtiging tot het namens de Minister ondertekenen van alle van het Departement van O.K.W. uitgaande stukken en bij diens afwezigheid aan enkele andere ambtenaren van dit Departement., september 1918; 30; 1 omslag
  - Minuten van uitgaande brieven, nota's en een beschikking van de Minister van O.K.W. betreffende machtiging tot het in ontvangst nemen van aan het Departement geadresseerde en het ondertekenen van van dit Departement uitgaande stukken., februari - juli 1922; 31; 1 omslag
  - Beschikking van de Minister van O.K.W. en minuut van een uitgaande brief betreffende ondertekening van stukken, uitgaande van het Departement van O.K.W., augustus - december 1927; 32; 2 stukken
  - Beschikking van de Minister van O.K.W., waarbij de referendaris W.M. Weber wordt gemachtigd tot het ondertekenen van alle van het Departement van O.K.W. uitgaande comptabele stukken., juli 1937; 33; 1 stuk
- Mededelingen van het Departement., 4.
  - Briefwisseling met de Rijksarchivaris in Zeeland en een nota betreffende eventuele publicatie van een door Mr. A. Meerkamp van Embden, commies aan het Rijksarchief in Zeeland, samengesteld rapport over Nederlandse rechten op Zeeuws Vlaanderen, met een bijlage., maart - juni 1919; 34; 1 omslag
  - Ingekomen brief van het Ministerie van Binnenlandse Zaken houdende verzoek om opgave van in het zittingsjaar 1920-1921 der Staten Generaal tot stand gekomen wetten het Departement van O.K.W. betreffende ter opneming in de sluitingsrede, met opgave van deze wetten., augustus 1921; 35; 2 stukken
  - Briefwisseling betreffende opname van mededelingen van het Departement van O.K.W. in de Troonrede van 1928., augustus - september 1928; 36; 1 omslag
  - Minuut van een uitgaande brief betreffende opname van mededelingen van het Departement van O.K.W. in de Troonrede van 1930., september 1930; 37; 1 stuk
  - Ingekomen brief, nota en minuut van een uitgaande brief betreffende het opnemen van mededelingen van het Departement van O.K.W. in de Troonrede van 1933., augustus 1933; 38; 1 omslag
  - Stukken betreffende opname van mededelingen van het Departement van O.K.W. in de Troonrede van 1938., augustus 1938; 39; 1 omslag
- Geschillen van bestuur., 5.
  - Minuut van een uitgaande brief en een ingekomen brief inzake verlening van een doorlopende machtiging aan de Minister van O.K.W. door H.M. de Koningin om beroepen bij de Raad van State, Afdeling Geschillen van Bestuur, aanhangig te maken., september - oktober 1929; 40; 2 stukken
  - Ingekomen brief met bijlagen en minuut van uitgaande circulaire aan de chefs van de afdelingen van het Departement van O.K.W. betreffende beslissingen in geschillen van bestuur door de Raad van State., december 1932 - januari 1933; 41; 1 omslag
- Huisvestingsaangelegenheden., 6.
  - Minuut van een uitgaande brief betreffende huisvesting van het Ministerie van O.K.W., december 1918; 42; 1 stuk
  - Briefwisseling betreffende ter beschikkingstelling van het voormalige kantongerechtsgebouw aan het Binnenhof aan het Ministerie van O.K.W., januari - oktober 1920; 43; 1 omslag
  - Ingekomen brief met een bijlage en minuut van een uitgaande brief betreffende verbouwing van de Nederlandse Christelijke School te Brussel., januari - februari 1923; 44; 1 omslag
  - Briefwisseling betreffende ontruiming van de woning van de concierge van het Departement van Waterstaat op Binnenhof 4 teneinde het gehele gebouw Binnenhof 4 ter beschikking te kunnen stellen voor de huisvesting van Departementale diensten, met een bijlage., januari - maart 1923; 45; 1 omslag
  - Stukken betreffende huisvestingsaangelegenheden van her Departement van O.K.W., juli 1927 - februari 1929; 46; 1 omslag
  - Briefwisseling betreffende telefonische gemeenschap tussen de Departementen., maart - juni 1933; 47; 1 omslag
  - Ingekomen brief van het Ministerie van Financiën inzake huisvesting der Departementen., juni 1933; 48; 1 stuk
  - Minuut van een uitgaande brief en ingekomen brief inzake eventuele verplaatsing van de telefooninstallatie van het Ministerie van O.K.W. naar een ander lokaal, omdat het werken in het tot nog toe in gebruik zijnde lokaal niet bevorderlijk zou zijn voor de gezondheid van het daar werkend personeel., januari - mei 1940; 49; 2 stukken
- Personeelsaangelegenheden., 7.
  - Rijkspersoneel algemeen., a.
    - Briefwisseling betreffende wijziging van de salarisregeling voor Burgerlijke Rijksambtenaren, met bijlagen., juli - oktober 1919; 50; 1 omslag
    - Verslag van de Commissie, ingesteld bij besluit van de Ministers van Justitie en van Financiën van 10 juli 1919 en aan welke is opgedragen de kosten, verbonden aan de regeling van de rechtstoestand der ambtenaren op de grondslag van het rapport van de Staatscommissie (ingesteld bij K.B. van 21 mei 1917) nader in verband met de voorbereiding van de nieuwe pensioenwet te berekenen, met aanbiedingsbrief van her Departement van Justitie., november 1919; 51; 2 stukken
    - Stukken betreffende de invoering van een leeftijdsgrens voor het bekleden van functies door Rijksambtenaren, welke op 65 jaar wordt gesteld., februari - mei 1920; 52; 1 omslag
    - Briefwisseling betreffende ontslag van Rijksambtenaren op 65 jarige leeftijd., april - mei 1920; 53; 1 omslag
    - Briefwisseling betreffende giften en provisiën aan Rijksambtenaren, welke voor het aannemen hiervan strafbaar zijn gesteld, met bijlagen., juli 1920 - december 1921; 54; 1 omslag
    - Briefwisseling betreffende verplaatsing van bij K.B. benoemde ambtenaren en hiermee verband houdende verzoeken van organisaties., mei 1923; 55; 1 omslag
    - Minuut van een uitgaande brief met een bijlage en ingekomen brief betreffende geneeskundige contrôle ingeval van ziekte bij Rijksambtenaren., januari 1928; 56; 1 omslag
    - Ingekomen brief en kennisgeving daarvan aan de chefs van de afdelingen van het Ministerie van O.K.W. betreffende ontoelaatbare practijken van een expediteur te 's-Gravenhage bij verhuizingen van Rijksambtenaren., januari 1929; 57; 2 stukken
    - Stukken betreffende voorontwerp Bezoldigingsbesluit Burgerlijke Rijksambtenaren 1928., januari 1929; 58; 1 omslag
    - Briefwisseling betreffende klacht van het Departement van O.K.W. over de Directeur van het Centraal Bureau van voorbereiding voor Ambtenarenzaken., februari - maart 1929; 59; 1 omslag
    - Stukken betreffende woekerbestrijding in verband met moeilijkheden voor Rijksambtenaren tengevolge van door hen aangegane geldleningen., maart 1931; 60; 1 omslag
    - Stukken betreffende ontoelaatbare inkoop- en verkooppraktijken van de bibliothecaris van de Rijksuniversiteit te Leiden., juni 1931 - juni 1932; 61; 1 omslag
    - Ingekomen brief van de Minister van Financiën betreffende een boek-onderzoek, ingesteld bij M.J. de Groot, bedrijfschef van het Physiologisch Laboratorium van de Rijksuniversiteit te Leiden en tevens beherend vennoot van de Commanditaire Vennootschap "Eiga", Instrumentenfabriek aldaar., december 1932; 62; 1 stuk
    - Ingekomen brief en minuut van een uitgaande brief betreffende benoeming van Prof. Dr. J. Schmutzer, hoogleraar aan de Rijksuniversiteit te Utrecht, tot lid van de Indië-Programma-Commissie., maart 1933; 63; 2 stukken
    - Ingekomen brief van de voorzitter van de Raad van Ministers betreffende richtlijnen voor ontslag van Rijksamtenaren wegens revolutionaire gezindheid., mei 1934; 64; 1 stuk
    - Ingekomen brieven van de voorzitter van de Raad van Ministers betreffende salarisverlaging voor Rijkspersoneel., oktober 1935; 65; 2 stukken
    - Ingekomen brief en minuut van een uitgaande brief betreffende toekenning van buitengewone tractementsverhogingen aan Rijksambtenaren., oktober - november 1935; 66; 2 stukken
    - Briefwisseling en een aantekening betreffende bezoldiging van hoogleraren., december 1935; 67; 1 omslag
    - Stukken betreffende het eventueel verlenen van een vergunning aan de buitenlandse ingenieur Karl Neumaier tot het aanvaarden van een betrekking in Nederlandse staatsdienst als assistent van Prof. W. Schermerhorn, hoogleraar aan de Technische Hogeschool te Delft., oktober 1939; 68; 1 omslag
  - Departementspersoneel., b.
    - Stukken betreffende benoeming en salariëring van personeel van het Departement van O.K.W., december 1918 - januari 1920; 69; 1 omslag
    - Ingekomen brief van de Minister van Binnenlandse Zaken over voorwaarden, verbonden aan de benoeming van ambtenaren tot administrateur bij de Departementen van Algemeen Bestuur., februari 1919; 70; 1 stuk
    - Stukken betreffende benoeming, ontslag en bevordering van personeel bij het Ministerie van O.K.W., januari - juli 1921; 71; 1 omslag
    - Briefwisseling betreffende vragen in de Tweede Kamer inzake benoeming van schrijvers bij de Departementen tot klerk zonder het daarvoor vereiste diploma, met bijlagen., mei 1921; 72; 1 omslag
    - Briefwisseling met de Bezuinigingscommissie betreffende de mogelijkheden tot inkrimping van het personeel bij de Departementen van Algemeen Bestuur, met bijlagen., september - december 1921; 73; 1 omslag
    - Stukken betreffende diverse personeelsaangelegenheden bij het Departement van O.K.W., februari - november 1922; 74; 1 omslag
    - Minuut van een interne circulaire aan de chefs van de verscheidene afdelingen van het Departement van O.K.W. betreffende afwezigheid door ziekte van ambtenaren van dit Departement., april 1922; 75; 1 stuk
    - Briefwisseling betreffende vaststelling van regels ingeval van langdurige ziekte van ambtenaren bij de Departementen van Algemeen Bestuur., april 1922; 76; 1 omslag
    - Briefwisseling betreffende afvloeiing van bedienend personeel der Departementen van Algemeen Bestuur in 's Rijks financieel belang., januari - mei 1923; 77; 1 omslag
    - Ingekomen brieven van het Ministerie van Binnenlandse Zaken en Landbouw betreffende werktijden en bevordering van personeel bij de Departementen van Algemeen Bestuur., maart - juli 1923; 78; 2 stukken
    - Stukken betreffende de verplichting van ambtenaren van de Departementen van Algemeen Bestuur tot geheimhouding van door hen aan het Hoofd van het Departement gegeven adviezen., januari 1925, april 1933; 79; 1 omslag
    - Briefwisseling betreffende verzoek van de Pensioenraad aan het Departement van O.K.W. om tijdelijk enkele ambtenaren als hulpkracht ter beschikking te stellen, wat voor het Departement van O.K.W. onmogelijk blijkt te zijn., juli 1925; 80; 1 omslag
    - Ingekomen brief en minuut van een uitgaande brief betreffende toekenning van periodieke tractementsverhogingen aan personeel van het Departement van O.K.W., januari - februari 1927; 81; 1 omslag
    - Ingekomen brief en minuut van circulaire aan de chefs van de afdelingen van het Departement van O.K.W. betreffende een eventueel in te stellen medische contrôle bij afwezigheid wegens ziekte van Departementsambtenaren., maart 1927; 82; 2 stukken
    - Minuut van circulaire aan de chefs van de afdelingen van het Departement van O.K.W. betreffende het zich al dan niet houden aan de bureau-uren door de ambtenaren van dit Departement., september 1928; 83; 1 stuk
    - Ingekomen brief met een bijlage en minuut van een uitgaande brief betreffende een plaatselijk onderzoek naar de waarde van de functies van een 4 tal klerken en een 4 tal schrijvers 2e klasse bij het Departement van O.K.W., januari 1932; 84; 1 omslag
    - Minuut van circulaire aan de chefs van de afdelingen van het Departement van O.K.W. betreffende het te laat komen van sommige ambtenaren., juni 1933; 85; 1 stuk
    - Minuut van circulaire aan de chefs van de afdelingen van het Departement van O.K.W. betreffende het opstellen van nota's over principiële vragen., juni 1933; 86; 1 stuk
    - Rapport inzake de uitslag van een plaatselijk onderzoek naar de waarde der functies van 2 schrijvers 2e klasse en 2 personen op arbeidsovereenkomst, werkzaam bij het Departement van O.K.W., met aanbiedingsbrief van het Ministerie van Binnenlandse Zaken., juni 1934; 87; 2 stukken
    - Briefwisseling en een nota betreffende regeling van uitkering bij ontslag van tijdelijk personeel bij de Departementen van Algemeen Bestuur., november - december 1934; 88; 1 omslag
    - Minuut van een uitgaande brief aan het Ministerie van Financiën betreffende de wenselijkheid van overwerk bij het Departement van O.K.W. in verband met de nodige arbeid tengevolge van de met ingang van 1 januari 1936 in werking getreden algemene salarisverlaging van 5 % voor de ambtenaren., 89; 1 stuk
    - Briefwisseling betreffende benoeming van een beheerder van het archief van het Ministerie van O.K.W., november 1939 - januari 1940; 90; 1 omslag
  - Onderwijzend personeel., c.
    - Briefwisseling betreffende het besluit van de gemeenteraad van Nieuweschans (Gr) om aan onderwijzers, die wegens dienstweigering uit principe worden gestraft, het salaris uit te betalen gedurende de straftijd, met een bijlage., maart - april 1920; 91; 1 omslag
    - Ingekomen brieven betreffende regeling van de salariëring van onderwijzers bij het L.O. en ambtenaren van het schooltoezicht in verband met de nieuwe L.O. wet (van 1920)., augustus - september 1920; 92; 2 stukken
    - Ingekomen brief en minuut van een uitgaande brief betreffende vergunning aan Belgen om hier telande onderwijs te geven, met een bijlage., januari - februari 1922; 93; 1 omslag
    - Briefwisseling betreffende benoeming van buitenlanders aan Nederlandse instellingen voor Middelbaar Onderwijs., september - november 1922; 94; 1 omslag
    - Minuut van een uitgaande brief betreffende het aantal onderwijzers op de lagere scholen, die lesgeven in nuttige handwerken., november 1926; 95; 1 stuk
    - Stukken betreffende technische salarisherziening voor onderwijzend personeel., september 1927 - oktober 1928; 96; 1 omslag
    - Stukken betreffende herplaatsing van op wachtgeld gestelde onderwijzers bij het openbaar lager onderwijs., februari 1928; 97; 1 omslag
    - Briefwisseling betreffende vertegenwoordiging van de onderwijzers in de Centrale Commissie voor georganiseerd overleg in Ambtenarenzaken, met bijlagen., december 1928 - juli 1929; 98; 1 omslag
    - Minuut van een uitgaande brief betreffende de Bijzondere Commissie voor georganiseerd overleg in Onderwijzerszaken., maart 1930; 99; 1 stuk
    - Stukken betreffende bezoldiging van in communiteit levende personen (in verband met mogelijkheden tot bezuiniging)., oktober 1931 - juni 1933; 100; 1 omslag
    - Briefwisseling betreffende aanbeveling van J.H. Bolt, leraar in de Franse taal en letteren te Amersfoort, door de Minister van O.K.W. ten behoeve van diens studiereis naar Oostenrijk ter kennisneming van het onderwijs in dat land., juli 1933; 101; 1 omslag
    - Stukken betreffende de voorlopige pensionering van onderwijzers op zestigjarige leeftijd., januari 1934 - februari 1935; 102; 1 omslag
    - Nota van de Minister van O.K.W. met minuut van aanbiedingsbrief aan de Minister van Financiën betreffende de wachtgelden der boventallige onderwijzers., januari 1935; 103; 2 stukken
    - Minuut van een uitgaande brief met een tweetal aantekeningen betreffende eventueel ontslag van C.W.E. Schultz, leraar aan de Rijkskweekschool, het openbaar gymnasium en de gemeentelijke H.B.S. te Winschoten., mei 1940; 104; 1 omslag
  - Personeel diversen., d.
    - Briefwisseling met de Minister van Financiën betreffende toekenning van vacatiegelden aan leden van de Staatscommissie voor het Onderwijs., maart - april 1919; 105; 1 omslag
    - Briefwisseling betreffende een tekort aan beroepsofficieren van gezondheid bij het leger, met bijlagen, maart - mei 1920; 106; 1 omslag
    - Ingekomen brieven betreffende besluit van de Ministerraad om niemand van de Federatieve Bond van Personeel in Openbare Dienst meer te ontvangen naar aanleiding van een telegram van het bestuur van deze Bond aan de Ministerraad als gevolg van de tot stand gekomen wijziging in de bezoldiging van de Departementshoofden., januari - augustus 1926; 107; 1 omslag
    - Ingekomen brief en minuut van een uitgaande brief betreffende het plaatsen van volontairs bij Rijksinstellingen., februari 1926; 108; 2 stukken
    - Ingekomen brief met bijlagen en minuut van een uitgaande brief betreffende een wettelijke regeling voor de salariëring van gemeente- en provinciaal personeel., juni - juli 1932; 109; 1 omslag
- Verlofregeling., 8.